# 其他应收款的三阶段模型中的第三阶段

提问人：PierceXie 时间：2020-06-27 16:57:00
在其他应收款的坏账准备的总明细表中，包含了：单项计提坏账准备的项目、按组合计提坏账的项目（三阶段模型）。
请问：三阶段模型中的第三阶段（指有客观证据整个存续期已发生减值），与“单项计提坏账准备项目”的区别是什么？是否两者重复了或者有一个是多余的？是不是只要某坏账进入了第三阶段，就应该重分类到“单项计提项目”中去，那么第三阶段还有何意义？

回答人：chenyiwei
理论上没有“只要某坏账进入了第三阶段，就应该重分类到“单项计提项目”中去”的说法。但是在实务中，已确定发生信用损失的应收款项多数是采用个别认定法计提准备的，因为这类应收款项的信用风险特征彼此往往有较大差异。